---
title: "Data Types - Introduction Data Sciense"
output: html_notebook
---

2.4 Data Types - Variáveis em R podem ser de tipos diferentes. Então, é prciso distinguir os tipos. Assim, utilizando por exemplo a função class() para determinar o tipo de objeto.
```{r}
verify_types <- function() {
  a <- 1
  b <- 0.4
  c <- TRUE
  d <- "Hello World!"
  t1 = class(a)
  t2 = class(b)
  t3 = class(c)
  t4 = class(d)
  print(c(t1, t2, t3, t4))
}
verify_types()
```

2.4.1 Quadro de Dados/Data Frames - Utilizado para armazenar um conjunto de dados em R.
```{r}
#Instalando a biblioteca DSLABS
install.packages("dslabs")
#Carregando o Pacote MURDERS
library(dslabs)
data(murders)
class(murders)
```

2.4.2 Examinar um objeto - É útil a função str("nome") para entender a estrutura do objeto.
```{r}
exam_murders <- function() {
  str(murders)
}
exam_murders()
```

2.4.3 The accessor/O acessor  - Ao longo das análises é preciso acessar as variáveis no data frame. Então, é utilizado o "$". Por exemplo:
```{r}
#Função para identificar os nomes de variáveis presentes no data frame e logo em seguida acessá-las.
acess_variaveis <- function() {
  #Como identificar as variáveis? Para isso, é preciso   usar a função NAMES(NOME_DO_DATAFRAME)
  names(murders)
  stat <- murders$state
  ab <- murders$abb
  pop <- murders$population
  print(c(stat, ab, pop))
}
acess_variaveis()
```
 
2.4.4 Vetores: numéricos, caracteres e lógicos - Os vetores armazenam diversos valores simultâneamente.
Por isso, esses tipos de objetos são chamados de vetores.

É possível identificar a quantidade de entradas de valores que um vetor possui. Por exemplo:
```{r}
names(murders)
#Numeric type
length(murders$population)
class(murders$population)
#Charactere type
length(murders$state)
class(murders$state)
#Logical type - Diversos valores = Diversos True or False
y <- murders$state == murders$population
y
# Logical Type - Um valor = True or False
x <- 1 == 0
print(x)
#Identificando o tipo de objeto
class(murders$state == murders$abb)
```

2.4.5 Fatores - São úteis para armazenar dados categóricos. Pro exemplo:
```{r}
region <- murders$region
value <- murders$total
region <- reorder(region, value, FUN = sum)
levels(region)
```

2.4.6 Listas/Lists - Os quadros de dados são um caso especial de listas. As listas são úteis porque pode armazenar qualquer combinação de diferentes tipos.
```{r}
rg <- list(name = "Souls",
           email = ".@gmail.hack",
           number = "0101100011",
           adress = "112314525200469473")
rg$name
rg$number
rg$email
rg$adress
print(rg)
```


